臺灣臺北地方法院交通事件裁定　　　　　　　　　　　九十年度交聲字第九二八號
　　異　議　人
　　即受處分人　甲○○
右列受處分人因違反道路交通管理處罰條例事件，對於臺北市交通事件裁決所中華民
國九十年九月六日所為之處分（原處分案號：北市裁三字第裁二二－Ｃ000000
00號），聲明異議，本院裁定如左：
    主      文
異議駁回。
    理      由
一、按汽車駕駛人飲用酒類或其他類似物後其吐氣所含酒精濃度超過每公升○‧二五
    毫克者，不得駕車，道路交通安全規則第一百十四條第二款已有明定。又汽車駕
    駛人，駕駛汽車經測試檢定有酒精濃度超過規定標準者，處新臺幣（下同）一萬
    五千元以上六萬元以下罰鍰，並當場禁止其駕駛及吊扣其駕駛執照一年，道路交
    通管理處罰條例第三十五條第一項第一款定有明文。
二、本件受處分人即異議人甲○○於民國九十年七月七日凌晨一時三十五分許，酒後
    騎乘其母尤素貞所有之車牌號碼ＡＦＩ–三○二號重型機車，途經臺北縣永和市
    ○○路與保平路交岔路口處，經警攔停測試檢定其呼氣所含酒精濃度值達每公升
    ○‧三二毫克，為臺北縣警察局永和分局警員黃文獻以受處分人騎乘機車有違反
    前揭道路交通管理處罰條例第三十五條第一項第一款規定之行為當場攔停掣單舉
    發，經將舉發通知單送達於受處分人後，受處分人於舉發通知單上所載之應到案
    日期前向原處分機關提出申訴，經原處分機關函請舉發單位調查結果，仍認受處
    分人有前開違規行為，原處分機關乃依道路交通管理處罰條例第三十五條第一項
    第一款及違反道路交通管理事件統一裁罰標準表之規定於九十年九月六日裁處受
    處分人罰鍰一萬五千元，並吊扣駕駛執照十二個月。
三、訊據受處分人甲○○固不否認於前揭時地有因飲用酒類為警攔檢測試呼氣所含酒
    精濃度結果達每公升○‧三二毫克之事實，惟矢口否認有右述違規行為，辯稱：
    當時因慶祝退伍，與友人在ＫＴＶ多喝幾杯，伊係由軍中長官騎乘機車附載，騎
    到攔檢的巷口附近，該長官說要腹瀉，叫伊等稍待片刻，伊即與同行友人坐在機
    車上聊天，等了大約十分鐘，還在等伊軍中長官出來，警察攔查伊的時候該長官
    還沒出來，伊沒向警察說云云。然查，受處分人於前揭時地違規酒後騎乘機車等
    情，業據證人即目睹受處分人騎乘機車違規行駛之警員黃文獻於本院九十年十二
    月二十八日調查時，以具結擔保其供述之真實性，並在負擔偽證罪之處罰心理下
    供稱：伊當時在執行勤務，發現受處分人看到警察攔檢就逃竄，伊發現受處分人
    騎乘機車並有酒味，就上前攔查，當時只有受處分人一人，並無乘客，受處分人
    也沒提到機車是由其長官騎乘之事等語。按證人黃文獻乃為原處分機關所認定受
    處分人有前開騎乘機車違規行為之原證人，其並到庭在本院法官面前以言詞供述
    本件訴訟上之待證事實–即受處分人有前開違規事實，本院由其上述證述已得有
    受處分人確有上開違規行為之心證，且於本件卷存證據資料內並無任何積極證據
    足以證明證人黃文獻上開證詞係屬虛偽，亦無足以令人顯信黃文獻之證述為不可
    採之品性證據或前科證據存在，本院自不得僅以證人係本件開單告發之員警而全
    盤抹煞其在訴訟上所具有之原證人資格，而受處分人復無舉出或聲請本院調查任
    何對其有利之證據，以使本院對證人所供述受處分人違規之行為產生任何合理之
    懷疑，況且交通警察掣單舉發違反道路交通管理條例所列之違規事實，本質上為
    行政處分，係公務員基於職務上之權力，依法就特定之具體事件所為之具公法上
    效果之單方面行政行為，基於公務員為公法上行為具有公信力之原則，該行政行
    為當可被推定為真正，其據以依法處分之事實認定亦為正確無誤，從而本件異議
    人既未能提出證據以資證明其無違規行為，其雖以前開情詞為辯，尚難認為可採
    ，本件事證明確，受處分人有上述違規行為洵堪認定。
四、綜上所述，受處分人確有酒後騎乘機車，經警測試檢定其吐氣中所含酒精濃度已
    逾每公升○‧二五毫克之違規行為，從而原處分機關依前揭道路交通管理處罰條
    例第三十五條第一項第一款及違反道路交通管理事件統一裁罰標準表之規定裁處
    受處分人罰鍰一萬五千元，並吊扣駕駛執照十二個月，核無違誤，本件受處分人
    之異議為無理由，自應將其異議駁回。
據上論斷，應依道路交通案件處理辦法第十九條，裁定如主文。
中      華      民      國    九十一    年      七      月      三      日
                                      臺灣臺北地方法院交通法庭
                                          法  官  張  江  澤
右正本證明與原本無異。
如不服本裁定應於送達後五日內向本院提出抗告狀。
                                          書記官  石  幸  代
時      華      民      國    九十一    年      七      月      五      日
